---
output: github_document
---

<!-- README.md is generated from README.Rmd. Please edit that file -->

```{r, echo = FALSE}
knitr::opts_chunk$set(
  collapse = TRUE,
  comment = "#>",
  fig.path = "README-",
  out.width = "100%"
)
```

[![Travis-CI Build Status](https://travis-ci.org/desautm/prenoms.svg?branch=master)](https://travis-ci.org/desautm/prenoms)

# prenoms

Le but de prenoms est de donner les prénoms des enfants du Québec de 1980 à 2020.

## Installation

Vous pouvez installer prenoms à partir de github avec:

```{r gh-installation, eval = FALSE}
# install.packages("devtools")
devtools::install_github("desautm/prenoms")
```

## Exemple 1

Voici la répartition des quatre prénoms des membres de ma famille de 1980 à 2020.

```{r library}
library(tidyverse)
library(prenoms)
```

```{r example1}
famille <- prenoms %>%
  filter(
    prenom == "Marc-Andre" & sexe == "M" |
    prenom == "Laurent" & sexe == "M" |
    prenom == "Melanie" & sexe == "F" |
    prenom == "Anna" & sexe == "F"
  ) %>%
  group_by(prenom, annee, sexe) %>%
  summarise(n = sum(n)) %>%
  arrange(annee)

ggplot(data = famille, aes(x = annee, y = n, color = prenom))+
  geom_line()+
  scale_x_continuous( breaks = seq(1980, 2020, by = 5))
```

## Exemple 2

Les 5 prénoms féminins les plus populaires en 2020.

```{r example2}
prenoms %>%
  filter(annee == 2020 & sexe == "F") %>%
  select(annee, sexe, prenom, n) %>%
  arrange(desc(n)) %>%
  head(5)
```

## Exemple 3

Les 5 prénoms masculins les plus populaires en 2020.

<<<<<<< HEAD
```{r example3}
=======
```{r example2}
>>>>>>> master
prenoms %>%
  filter(annee == 2020 & sexe == "M") %>%
  select(annee, sexe, prenom, n) %>%
  arrange(desc(n)) %>%
  head(5)
```
